臺灣高等法院刑事判決
110年度上訴字第65號
上  訴  人  
即  被  告  游逸翔


上列上訴人即被告因詐欺案件，不服臺灣桃園地方法院一０八年
度訴字第一一八一號，中華民國一０九年十一月十九日第一審判
決（起訴案號：臺灣桃園地方檢察署一０八年度偵字第一一九八
四號），提起上訴，本院判決如下：
    主  文
上訴駁回。                                             
    理  由
一、依刑事訴訟法第三百五十條、第三百六十一條、第三百六十
    七條規定，不服地方法院之第一審判決而上訴者，須提出上
    訴書狀，並應敘述具體理由，為上訴必備之程式。倘已提出
    上訴理由，但所提非屬具體理由者，則由第二審法院以上訴
    不合法律上之程式，判決駁回。而所謂具體理由，必係依據
    卷內既有訴訟資料或提出新事證，指摘或表明第一審判決有
    何採證認事、用法或量刑等足以影響判決本旨之不當或違法
    ，而構成應予撤銷之具體事由，始克當之（例如：依憑證據
    法則具體指出所採證據何以不具證據能力，或依憑卷證資料
    ，明確指出所為證據證明力之判斷如何違背經驗、論理法則
    ）；倘僅泛言原判決認定事實錯誤、違背法令、量刑失之過
    重或輕縱，而未依上揭意旨指出具體事由，即與第二審上訴
    制度旨在請求第二審法院撤銷、變更第一審不當或違法之判
    決，以實現個案救濟之立法目的不合（最高法院九十七年度
    台上字第八九二號判決參照）。亦即所謂具體上訴理由：(
    一)須指出原判決有不當或違法之處；(二)須依據卷內既有
    訴訟資料或提出新事實、新證據為具體指摘；(三)所指判決
    不當、違法情形須實際上存在；(四)所指判決不當、違法情
    形須足以構成撤銷原判決之理由。
二、本案上訴人即被告上訴意旨略以：被告涉及詐欺案件，不服
    原審法院判決一年一月（應係一年六月之誤繕）結果，被告
    開庭承認犯罪之事實，請求給予機會改過自新，重新判決減
    刑，判易科罰金或社會勞動，被告願開庭陳述云云。　　
三、經核，原判決以被告於原審審理時坦承犯行，並有如原判決
    附表證據欄所示之各該證據在卷可按，認本案被告以網際網
    路對公眾散布而詐欺取財犯行事證均臻明確；並審酌被告正
    值青壯，卻不思以正當方式取得財物，數次詐取告訴人鐘己
    智、羅閔燦之金錢，致其等均受有財產上損害，所為甚有不
    該；又被告於案發後多次表示有意願賠償告訴人二人，惟迄
    未賠償其等之損失，業據被告自陳在卷，難認其有積極填補
    本案告訴人所受損害之真意，犯後態度並非良好；復考量被
    告於本案詐欺犯行之目的、手段、情節，及各告訴人分別遭
    詐之金額，暨被告之智識程度、家庭經濟狀況等一切情狀，
    分別判處一年二月、一年二月，定其應執行一年六月有期徒
    刑，乃原審認事用法要無違誤，量刑亦稱妥適。
四、綜上，被告顯未依據卷內既有訴訟資料或提出新事證為具體
    指摘，復未指出原判決有何不當或違法之處，泛以其認罪，
    請求從輕量刑云云，揆諸前揭規定說明，難認屬具體上訴理
    由。至被告請求改判易科罰金云云，然其所犯以網際網路對
    公眾散布而詐欺取財罪，法定刑為一年以上七年以下之罪，
    與刑法第四十一條第一項規定「犯最重本刑五年以下有期徒
    刑」得易科罰金之要件不符，屬不得易科罰金之罪。乃本件
    上訴不合法律上程式，爰不經言詞辯論程序，逕予駁回。
五、據上論斷，應依刑事訴訟法第三百六十七條前段、第三百七
    十二條，判決如主文。
中　　華　　民　　國　　110 　年　　1 　　月　　11　　日
                  刑事第四庭審判長法　官  陳筱珮
                                  法　官  羅郁婷
                                  法　官  陳玉雲
以上正本證明與原本無異。
如不服本判決，應於收受送達後20日內向本院提出上訴書狀，其
未敘述上訴之理由者並得於提起上訴後20日內向本院補提理由書
（均須按他造當事人之人數附繕本）「切勿逕送上級法院」。
                                  書記官  蔡麗春
中　　華　　民　　國　　110 　年　　1 　　月　　11　　日